臺灣高等法院高雄分院刑事判決　　　　94年度上訴字第1089號
上　訴　人　臺灣高雄地方法院檢察署檢察官
上　訴　人
即　被　告　甲○○
上列上訴人等因被告違反毒品危害防制條例案件，不服臺灣高雄
地方法院94年度訴字第1336號中華民國94年6 月14日第一審判決
（起訴案號：臺灣高雄地方法院檢察署94年度毒偵字第1522號）
提起上訴（併辦案號：同署94年度毒偵字第5549號），本院判決
如下：
     主  文
原判決撤銷。
甲○○連續施用第一級毒品，累犯，處有期徒刑壹年貳月，扣案
之第一級毒品海洛因貳包（合計淨重零點零壹公克，空包裝重零
點柒捌公克）、摻有海洛因之香菸頭壹支，均沒收銷燬之；又連
續施用第二級毒品，累犯，處有期徒刑拾月，扣案之第二級毒品
甲基安非他命壹包（驗後毛重零點肆公克）、殘留微量甲基安非
他命之吸食器壹個，均沒收銷燬之；應執行有期徒刑壹年拾月，
扣案之上開第一級毒品海洛因貳包、摻有海洛因之香菸頭壹支、
第二級毒品甲基安非他命壹包、殘留微量甲基安非他命之吸食器
壹個，均沒收銷燬之。
     事  實
一、甲○○於民國（下同）91年間，因犯毒品危害防制條例之罪
    ，經台灣高雄地方法院以91年度訴字第1038號、91年度易字
    第3370號分別判處有期徒刑7 月及8 月確定，經定應執行刑
    為有期徒刑1 年1 月，於92年9 月22日執行完畢。
二、甲○○前於90年間，因施用毒品案件，經台灣高雄地方法院
    以90年度毒聲字第2768號裁定送勒戒處所觀察、勒戒後，認
    有繼續施用毒品傾向，再以90年度毒聲字第3136號裁定令入
    戒治處所施以強制戒治，嗣以90年度毒聲字第5814號裁定停
    止戒治付保護管束，復以90年度毒聲字第7837號裁定撤銷停
    止戒治令入戒治處所施以強制戒治，而於91年8 月2 日強制
    戒治執行完畢釋放。詎甲○○仍不思悔改，明知海洛因及甲
    基安非他命業經公告為毒品危害防制條例列管之第一、二級
    毒品，不得非法持有、施用，復基於施用第一、二級毒品之
    概括犯意，於強制戒治執行完畢釋放後5 年內，自94年1 月
    初某日起至同年1 月21日12時許止，在高雄市左營區某處之
    大貨車內，將海洛因摻入香菸內點燃吸食或將甲基安非他命
    以鋁箔紙隔熱燒烤吸食煙霧之方式，平均每2 、3 日施用海
    洛因、甲基安非他命各1 次，連續施用海洛因、甲基安非他
    命多次。嗣經警方於94年1 月21日12時45分，在高雄市○○
    區○○路與華昌路口臨檢而查獲，並扣得海洛因2 包（合計
    淨重0.01公克、空包裝重0.78公克）、甲基安非他命1 包（
    驗前毛重0.5 公克、驗後毛重0.4 公克）及殘留微量甲基安
    非他命之吸食器1 個，經警採尿送驗而查獲。
三、甲○○又於94年6 月7 日至同年6 月10日，承上開施用第一
    、二級毒品之概括犯意，在其所駕駛之VT-8710 號自用小客
    車內，施用海洛因1 次，及施用甲基安非他命3 次。嗣於94
    年6 月10日13時30分，在高雄縣鳥松鄉○○路水美加油站前
    ，為警查獲，並扣甲○○所有摻有海洛因之香菸頭1 支，經
    警採尿送驗而獲悉上情。
四、案由高雄市警察局小港分局及高雄縣政府警察局鳳山分局移
    送台灣高雄地方法院檢察署檢察官偵查起訴及移送併案審理
    。
    理   由
一、訊據上訴人即被告甲○○對於上開連續多次施用第一級毒品
    海洛因及第二級毒品甲基安非他命之事實，供承不諱，並有
    海洛因2 包（合計淨重0.01公克、空包裝重0.78公克）、摻
    有海洛因之香菸頭1 支、甲基安非他命1 包（驗前毛重0.5
    公克、驗後毛重0.4 公克）及殘留微量甲基安非他命之吸食
    器1 個扣案可佐。被告先後2 次為警查獲後，經採其尿液送
    驗結果，呈施用海洛因代謝之嗎啡陽性反應，甲基安非他命
    陽性反應，有高雄市立凱旋醫院94年2 月17日第00000000號
    及台灣檢驗科技股份有限公司94年6 月27日第
    KＺ000000000000 號 之尿液檢驗報告各1 紙附卷可稽。而上
    開海洛因、甲基安非他命、摻有海洛因之香菸頭1 支，殘留
    微量甲基安非他命之吸食器，亦經鑑驗無訛，復有法務部調
    查局94年3 月15日調科壹字第220019344 號鑑定通知書及高
    雄醫學大學附設中和紀念醫院94年5 月31日第0000-000、
    0000-000號、94年7 月5 日第0000-000號檢驗報告等在卷足
    憑。是被告上開連續多次施用海洛因、甲基安非他命之自白
    ，核與事實相符，事證明確，犯行洵堪認定。
二、又查，被告前有上開施用毒品案件，經法院裁定送觀察、勒
    戒、強制戒治，而於91年8 月2 日強制戒治執行完畢釋放等
    情，有台灣高等法院被告全國前案紀錄表、台灣高雄地方法
    院檢察署刑案資料查註紀錄表各1 紙附卷可考。被告於強制
    戒治執行完畢釋放後，5 年內再有施用第一、二級毒品行為
    ，依毒品危害防制條例第23條第2項規定，自應依法論處。
三、查海洛因、甲基安非他命依次係毒品危害防制條例第2 條第
    2 項第1 、2 款所規定之第一、二級毒品，不得非法持有施
    用。核被告所為，係犯毒品危害防制條例第10條第1 項及第
    2 項之施用第一級毒品罪及施用第二級毒品罪。被告持有第
    一、二級毒品進而施用，其持有之低度行為，各為其施用之
    高度行為所吸收，均不另論罪。被告先後多次施用第一、二
    級毒品行為，時間緊接，各犯同一之罪名，顯係基於概括犯
    意為之，均應依連續犯規定，以一罪論，並各加重其刑。被
    告所犯上開二罪，犯意各別，應予分論併罰。又查，被告於
    91年間，因犯毒品危害防制條例之罪，經原審法院分別判處
    有期徒刑7 月及8 月，定應執行刑為有期徒刑1 年1 月，於
    92年9 月22日執行完畢，有上開台灣高等法院被告全國前案
    紀錄表可按，茲於執行完畢後5 年內再犯有期徒刑之施用毒
    品罪，為累犯，均應依刑法第47條規定加重其刑，並予遞加
    之。又被告於94年6 月7 日至同年月10日之施用第一、二級
    毒品行為，雖未經檢察官起訴，因此部分與起訴部分，有連
    續犯之裁判上一罪關係，為起訴效力所及，自應併予審理。
四、原審法院分別論處被告罪刑，固無不當，惟未及就上開為起
    訴效力所及之行為一併審理，尚有未洽。被告上訴意旨請求
    從輕量刑，未盡有理由，檢察官上訴意旨指摘原審未就為起
    訴效力併予審理不當，為有理由，應由本院將原判決撤銷改
    判。爰審酌被告前因施用毒品案件，經強制戒治完畢釋放後
    ，猶再犯施用毒品罪，顯見無戒毒悔改之意，及其犯罪後坦
    承犯行，態度尚好等一切情狀，分別量處如主文所示之刑。
    扣案之海洛因2 包（合計淨重0.01公克、空包裝重0.78公克
    ）、甲基安非他命1 包（驗後毛重0.4 公克），均為毒品，
    殘留微量甲基安非他命之吸食1 具及摻入海洛因之香菸頭1
    支，因毒品甲基安非他命、海洛因無法完全析離，整體視為
    毒品，均依毒品危害防制條例第18條第1 項前段規定宣告沒
    收銷燬之。上開海洛因2 包之空包裝重0.78公克，同因沾黏
    毒品海洛因，無法完全析離，整體視為毒品，一併宣告沒收
    銷燬之。至鑑驗耗損之毒品，既已滅失，自無庸宣告沒收銷
    燬。
五、本案被告甲○○所犯係死刑、無期徒刑、最輕本刑為3 年以
    上有期徒刑以外之罪，其於審理中就前揭被訴事實為有罪之
    陳述，經審判長告知簡式審判程序之旨，並聽取其與公訴人
    之意見後，本院認宜依簡式審判程序進行之，爰依刑事訴訟
    法第273 條之1 第1 項裁定本件進行簡式審判程序，併予
    明。
據上論斷，應依刑事訴訟法第369 條第1 項前段、第364 條、第
273 條之1 第1 項、第299 條第1 項前段，毒品危害防制條例第
10條第1 項、第2 項、第18條第1 項前段、刑法第11條前段、第
56條、第47條、第51條第5款、第9款，判決如主文。
本案經檢察官陳宗吟到庭執行職務。
中　　華　　民　　國　　94　　年　　9 　　月　　20　　日
                  刑事第八庭    審判長法  官  惠光霞
                                      法  官  蔡國卿
                                      法  官  洪慶鐘
以上正本證明與原本無異。
施用第一級毒品部分如不服本判決應於收受本判決後10日內向本
院提出上訴書狀，其未述上訴理由者，並得於提起上訴後10日
內向本院補提理由書狀（均須按他造當事人之人數附繕本)「 切
勿逕送上級法院」。
其他部分不得上訴。
中　　華　　民　　國　　94　　年　　9 　　月　　22　　日
                                書   記　 官  呂素珍
附錄本判決論罪之法條：
毒品危害防制條例第10條第1項、第2項
施用第一級毒品者，處 6 月以上 5 年以下有期徒刑。
施用第二級毒品者，處 3 年以下有期徒刑。
                                                      Ｆ
